【裁判字號】    89,交易,74
【裁判日期】    890313
【裁判案由】    過失致死
【裁判全文】
臺灣臺中地方法院刑事判決                          八十九年度交易字第七四號
    公  訴  人  臺灣台中地方法院檢察署檢察官
    被      告  乙○○
右列被告因過失致死案件，經檢察官提起公訴（八十九年度偵字第一三七五號），本
院判決如左：
    主  文
乙○○因過失致人於死，處有期徒刑捌月。
    事  實
一、乙○○於民國八十八年五月二十五日晚上十一時二十分許，駕駛車牌號碼ＶＡ─
    五０七八號自小客車，沿台中市○○路○段，由大坑往中興嶺方向行駛，途經該
    路光正國小前時，應注意行經彎道、坡路：：：或因雨霧致視線不清或道路發生
    臨時障礙時，均應減速慢行，隨時停車之準備，且行車速度，須依標誌之規定，
    無標誌者，在市區道路，時速不得超過四十公里，又在劃有行車分向線之路段，
    不得駛入來車之車道，而依當時情形，又無不能注意之情形，竟疏未注意，行經
    該劃有分向限制線之彎道時，猶貿然以時速四十至五十公里之速度超速（該路段
    速限，依道路交通事故調查報告表所載之速限為四十公里）行駛，且違反標線橫
    越行駛，適有無照之莊政浩騎乘車牌號碼ＮＱＯ─０九九號機車，由對向超速行
    駛前來，乙○○見狀煞車不及致撞擊莊政浩人車倒地，使莊政浩因此受有頭部外
    傷及顱腦挫傷等傷害，送醫後延至翌日上午六時三分許不治死亡。
二、案由莊政浩之父甲○○訴請臺灣臺中地方法院檢察署檢察官相驗後偵查起訴。
     理  由
一、右揭犯罪事實，業據被告乙○○坦承不諱，核與被害人莊政浩之父甲○○於警、
    偵訊及本院審理中指訴之情節相符，復有道路交通事故調查報告表一份及現場照
    片十九幀附卷可稽。而被害人莊政浩確係因本件車禍受傷死亡，亦經檢察官督同
    檢驗員相驗屍體屬實，製有勘驗筆錄、相驗屍體證明書、驗斷書各一份在卷為憑
    。被告雖辯稱雙方均有過失云云，惟按行車速度，須依標誌之規定，無標誌者，
    在市區道路，時速不得超過四十公里，又行經彎道、坡路：：：或因雨霧致視線
    不清或道路發生臨時障礙時，均應減速慢行，隨時停車之準備，且在劃有行車分
    向線之路段，不得駛入來車之車道，道路交通安全規則九十三條第一項第一款、
    第四款、第九十七條第二款分別定有明文。被告於劃有分向限制線之彎道路段駕
    車，自應遵守前開交通安全規定，而據車禍現場狀況觀之，被告並無不能注意之
    情形，詎其竟疏未注意，行經該劃有分向限制線之彎道時，猶貿然以時速四十至
    五十公里之速度超速（該路段速限，依卷附道路交通事故調查報告表所載之速限
    為四十公里）行駛，且違反標線橫越行駛，以致肇事，並致使被害人受傷死亡，
    被告顯有過失之情。雖依卷附調查報告表所載現場稽證觀之，本件被害人亦有無
    照騎乘機車，且超速行駛之過失，然此並無礙於被告過失責任之認定，則被告猶
    以前揭情詞抗辯，洵無足採。本件經送台灣省台中市區車輛行車事故鑑定委員會
    及台灣省車輛行車事故覆議鑑定委員會鑑定結果，亦大致同本院前揭認定，此有
    該等委員會鑑定意見書及函各一份附卷可稽。故被害人因本件車禍死亡，與被告
    之過失行為間，具有相當因果關係。從而，本件事證明確，被告過失犯行洵堪認
    定。
二、核被告所為，係犯刑法第二百七十六條第一項之過失致人於死罪。爰審酌被告之
    過失程度、所生之危害、肇事後坦承犯行之態度，另考量被告迄今尚未與被害人
    家屬達成民事和解，未賠償損害予被害人家屬，及其他一切情狀，量處如主文所
    示之刑，以資懲儆。
三、據上論斷，應依刑事訴訟法第二百九十九條第一項前段，刑法第二百七十六條第
    一項，罰金罰鍰提高標準條例第一條前段，判決如主文。
中      華      民      國      八十九      年    三    月      十三    日
                                      臺灣臺中地方法院交通法庭
                                          法  官  呂  明  坤
右正本證明與原本無異
如不服本判決，應於判決送達後十日內向本院提出上訴狀（需附繕本），上訴於
臺灣高等法院臺中分院
                                          書記官
中      華      民      國      八十九      年    三    月      十四    日
附錄本案論罪科刑法條全文
刑法第二百七十六條第一項：
因過失致人於死者，處二年以下有期徒刑、拘役或二千元以下罰金。


司法院資訊處製作；財團法人民間司法改革基金會備份。
